臺灣高等法院刑事判決　　　　　　　　93年度上易字第1830號
上　訴　人　臺灣基隆地方法院檢察署檢察官
被　　　告　戊○○
上列上訴人因竊盜等案件，不服臺灣基隆地方法院93年度訴字第
387 號，中華民國93年9 月22日第一審判決（起訴案號：臺灣基
隆地方法院檢察署93年度偵字第1911號及併辦：93年度偵字第27
76號、第3269號、第3761號、第3864號、第4090號），提起上訴
，本院判決如下：
    主  文
原判決撤銷。
戊○○連續於夜間侵入住宅竊盜，累犯，處有期徒刑壹年。
    事  實
一、戊○○前因公共危險案件，經本院判處有期徒刑四年六月確
    定於民國（下同）九十年八月二十九日假釋出監，於九十二
    年五月十七日假釋付保護管束期滿執行完畢。仍不知悔改，
    復基於意圖為自己不法所有之竊盜概括犯意，(一)先於九十三
    年四月十一日二十二時二十分許，以拾得之衣架鐵絲打開乙○○位於基隆市○○路三十巷二十五號住宅大門，侵入住宅
    竊取乙○○所有之行動電話一支及ＰＳ２電動玩具一台得逞
    ；(二)於九十三年七月四日十四時九分許，在基隆市○○區○○路三十巷二十五號前，以自備之鑰匙，竊取甲○○所有車
    牌號碼ＲＧＹ─八六六號機車，做為代步之用；(三)於九十三
    年六月二十七日，以借用機車騎乘為名義，趁丁○○交付機
    車鑰匙後，未經丁○○同意，竊取丁○○置於機車座墊下置
    物箱中之黑色皮包一只（內有中國信託商業銀行現金卡），
    得手後即基於意圖為自己不法所有之概括犯意連續於同日下
    午二時許，持上該現金卡至基隆市長庚醫院附近提款機以輸
    入猜測而得之密碼方式領取新台幣（下同）一千元，再於同
    日下午四時許，至同市七堵郵局以同一方式提領五千元；(四)
    於九十三年九月二十八日下午二時許，在台北縣五股鄉竊取
    被害人黃熔英所有車號ＧＱＦ－九五八號機車得手，留供己
    代步之用；(五)於九十三年十月七日凌晨四時許，在基隆市○○街一九○之四號住宅騎樓下，徒手竊取丙○所有，車號Ｂ
    ＱＳ－二○八號重型機車得手。嗣分別於九十三年四月二十
    一日、七月五日、七月七日、十月七日、十月九日，經警循
    線查獲。
二、案經基隆市警察局第三分局報請臺灣基隆地方法院檢察署檢
    察官聲請簡易判決處刑，原法院認不宜改依通常程序審理及
    移送併案審理。
    理  由
一、上揭犯罪事實，業據被告戊○○坦承不諱，核與被害人乙○○、甲○○、丁○○、黃熔英、丙○之指述情節大致相符，
    ，復有監視錄影光碟、監視錄影光碟翻拍照片、車輛失竊資
    料查詢報表、贓證物認領收據、對帳單等附卷可稽，足認被
    告之自白與事實相符。本件事證明確，被告竊盜犯行洵堪認
    定，應依法論科。
二、核被告所為，如事實欄所記一、(一)部分，係犯刑法第三百二
    十一條第一項第一款之加重竊盜罪，其餘部分係犯同法第三
    百二十條第一項之普通竊盜罪、如事實欄所記一、(三)部分另
    犯同法第三百三十九條之二之利用自動付款設備詐欺罪。被
    告先後多次竊盜犯行，及先後由自動付款設備預借被害人丁○○現金二次，時間密接，構成要件相同，顯各基於概括犯
    意為之，各為連續犯，應各論以一加重竊盜罪及利用自動付
    款設備詐欺罪，並加重其刑。被告所犯前開加重竊盜罪與利
    用自動付款設備詐欺罪間，有方法結果之牽連關係，應從較
    重之加重竊盜罪處斷。如事實欄所記一、(二)(三)(四)(五)雖未經公
    訴人起訴，惟與已經起訴並經認定為有罪之部分，有裁判上
    一罪之連續犯及牽連犯關係，本院自應併予審理。又被告前
    曾受如事實欄所載有期徒刑之執行情形，有本院被告全國前
    案紀錄表附卷可考，其於有期徒刑執行完畢後五年內，再犯
    本件最重本刑為有期徒刑以上之刑之罪，為累犯，應遞加重
    其刑。原審論處被告罪刑，本非無見，惟原審就移送併辦如
    事實欄所記一、(三)(四)(五)部分，未及審酌，容有未洽，檢察官
    上訴意旨指摘及此，為有理由，應由本院將原判決撤銷改判
    ，爰審酌被告不思以己力賺取財物，多次竊盜、並持用他人
    現金卡詐領現金，破壞他人財產法益非輕，惟犯後坦承犯行
    並賠償被害人丁○○損害等一切情狀，量處如主文所示之刑
    ，以示懲儆。
據上論斷，應依刑事訴訟法第三百六十九條第一項前段、第三百
六十四條、第二百九十九條第一項前段、刑法第五十六條、第五
十五條、第三百二十一條第一項第一款、第三百三十九條之二第
一項、第四十七條，罰金罰鍰提高標準條例第一條，判決如主文
。
本案經檢察官陳維練到庭執行職務。
中　　華　　民　　國　　94　　年　　1 　　月　　13　　日
　　　            刑事第一庭審判長法　官  楊貴雄
　　　　　　　　　　　　　　　　  法　官  黃聰明
　　　　　　　　　　　　　　　　  法　官  雷元結
以上正本證明與原本無異。
不得上訴。
                                  書記官  林淑貞
中　　華　　民　　國　　94　　年　　1 　　月　　17　　日
附錄：本案論罪科刑法條全文
刑法第三百二十一條第一項第一款：
犯竊盜罪而有左列情形之一者，處六月以上、五年以下有期徒刑：
一　於夜間侵入住宅或有人居住之建築物、船艦或隱匿其內而犯
　　之者。
刑法第三百三十九條之二第一項
意圖為自己或第三人不法之所有，以不正方法由自動付款設備取
得他人之物者，處三年以下有期徒刑、拘役或一萬元以下罰金。
